臺灣高等法院臺中分院刑事判決　　　　　　　　　　九十四年度上訴字第七四八號
　　上　訴　人　臺灣彰化地方法院檢察署檢察官
　　被　　　告　甲○○
右上訴人因被告違反毒品危害防制條例案件，不服臺灣彰化地方法院九十三年度訴字
第一三六二號中華民國九十四年一月三十一日第一審判決（起訴案號：臺灣彰化地方
法院檢察署九十三年度毒偵字第三一二九號；併辦案號：臺灣嘉義地方法院檢察署九
十三年度核退毒偵字第一五號），提起上訴及上訴後移
察署九十四年度毒偵字第七七七號），本院判決如左：
    主      文
原判決撤銷。
甲○○連續施用第一級毒品，累犯，處有期徒刑拾月，扣案之注射針筒壹支沒收；又
連續施用第二級毒品，累犯，處有期徒刑陸月，扣案之第二級毒品甲基安非他命壹包
（毛重零點零壹公克）沒收銷燬之。應執行有期徒刑壹年貳月，扣案之注射針筒壹支
沒收，第二級毒品甲基安非他命壹包（毛重零點零壹公克）沒收銷燬之。
    事實及理由
一、犯罪事實：
    甲○○前於民國八十八年間因犯傷害罪，經法院判處有期徒刑六月確定，於九十
    年七月十一日易科罰金執行完畢。仍不知悔悟，又曾於九十三年間因施用毒品案
    件，經觀察、勒戒後，認無繼續施用毒品之傾向，於同年三月一日釋放，並由臺
    灣嘉義地方法院檢察署檢察官於同年月二日，以九十三年度毒偵字第一七九號為
    不起訴處分確定，詎仍不思戒除毒癮，於觀察、勒戒處分執行完畢釋放後，五年
    內再基於施用第一級毒品之概括犯意，自九十三年六月一日下午一時許起至九十
    四年一月二十八日為警採尿之前回溯三日內之某時止，先後在其承租之嘉義縣六
    腳鄉蘇厝村蘇厝寮一之十七號、同縣大林鎮三和里水碓十九號及某不詳地點等處
    ，以將海洛因摻水置入針筒注射之方式，連續施用第一級毒品海洛因多次。又另
    行基於施用第二級毒品之概括犯意，自九十三年六月一日中午十二時許起至九十
    四年一月二十八日為警採尿之前回溯四日內之某時止，亦在前開地點，先後以將
    甲基安非他命置於玻璃球內用火燒烤，待起煙霧後吸用之方式，約每日施用一次
    ，連續施用第二級毒品甲基安非他命多次（起訴書誤載為安非他命）。嗣先於九
    十三年六月一日下午三時五十五分許，在嘉義縣六腳鄉蘇厝村蘇厝寮一之十七號
    為警查獲，並經其同意採集尿液送驗結果，呈嗎啡及甲基安非他命陽性反應；再
    於同年九月七日上午十一時三十分許，為警在嘉義縣大林鎮三和里水碓十九號查
    獲，當場扣得其所有之甲基安非他命一包（毛重○‧○一公克），及其所有供施
    用海洛因所用之注射針筒一支；又於九十四年一月二十八日下午四時許，為警在
    雲林縣斗六市○○路一號查獲，並經其同意採集尿液送驗結果，呈嗎啡及甲基安
    非他命陽性反應，始查悉上情。
二、程序方面：上訴人即被告甲○○（下稱被告）經合法傳喚，無正當理由不到庭，
    依法不待其陳述直接判決。
三、認定犯罪事實所憑證據和理由：
  (1)被告對於右揭連續施用第一級毒品海洛因多次及連續施用第二級毒品安非他命多
    次之事實，除就九十三年十月八日以後至九十四年一月二十八日為警採尿前某時
    止之施用第一、二級毒品犯行於偵查中否認外，餘均於原審審理時坦承不諱，且
    被告先後於右揭時地為警查獲後，經警採集其尿液送請嘉義縣衛生局、行政院衛
    生署管制藥品管理局鑑驗，另被告於九十四年一月二十八日為警查獲後所採集其
    尿液亦經送請詮昕科技股份有限公司以酵素免疫分析法及氣相層析質譜儀檢驗結
    果，嗎啡類及甲基安非他命類確均呈陽性反應，有嘉義縣衛生局嘉衛檢字第○九
    三○○八五○四五、0000000000號煙毒尿液檢驗單二份，行政院衛生
    署管制藥品管理局九十三年七月二十一日管檢字第○九三○○○五九四一號檢驗
    成績書一份，及詮昕科技股份有限公司出具之濫用藥物尿液檢驗報告一紙附卷可
    稽。此外，復有被告所有之甲基安非他命一包（毛重○‧○一公克），及其所有
    供施用海洛因所用之注射針筒一支扣案可資佐證，堪可採信。
  (2)被告前因施用毒品案件，受裁定送入觀察勒戒處所執行觀察勒戒後，認無繼續施
    用毒品之傾向，於九十三年三月一日釋放，並由臺灣嘉義地方法院檢察署檢察官
    於同年月二日以九十三年度毒偵字第一七九號為不起訴處分確定，有臺灣高等法
    院被告全國前案紀錄表一份在卷可憑，其於受觀察勒戒執行完畢釋放後五年內再
    犯毒品危害防制條例第十條之罪，事證明確，被告連續施用第一級、第二級毒品
    之犯行均可以認定。
四、撤銷改判的理由：
  (1)撤銷原判決的理由：
    原審就檢察官上訴後於本院審理時移送併辦部分，亦即被告於九十三年十月八日
    以後至九十四年一月二十八日為警採尿之前回溯三、四日某時止之多次施用第一
    級毒品與第二級毒品犯行，均未及審理，致未併審酌為量刑之依據，尚有未洽。
  (2)自為判決的論罪科刑理由：
    被告所為，觸犯毒品危害防制條例第十條第一項之施用第一級毒品罪及同條第
      二項之施用第二級毒品罪。被告施用第一級毒品海洛因前後及施用第二級毒品
      甲基安非他命前後，持有第一級毒品及第二級毒品之低度行為，應分別為其施
      用之高度行為所吸收，均不另論罪。
    被告前揭先後多次施用第一級毒品海洛因及多次施用第二級毒品甲基安非他命
      之行為，均時間緊接，觸犯構成要件相同之罪名，顯均係基於概括之犯意反覆
      為之，各為連續犯，應分別依刑法第五十六條規定以一罪論，並均加重其刑。
      再檢察官原雖僅起訴被告於九十三年六月一日或前四日內某時之施用第一、二
      級毒品各一次之犯行，惟被告其餘未經起訴部分之施用第一、二級毒品犯行，
      既與經檢察官起訴部分，分別具有連續犯之裁判上一罪關係，而均為起訴效力
      所及，且均經檢察官移送併辦，本院自應併予審理。再被告所犯上開二罪，犯
      意各別，行為互殊，應予分論併罰。又被告前因犯傷害罪，經法院判處有期徒
      刑六月確定，於九十年七月十一日易科罰金執行完畢，有臺灣高等法院被告全
      國前案紀錄表一份在卷足憑，其於受有期徒刑執行完畢後，五年以內再犯本件
      有期徒刑以上之罪，為累犯，應依刑法第四十七條規定，就其所犯施用第一級
      毒品罪及施用第二級毒品罪，均遞加重其刑。
    審酌被告前曾因施用毒品接受觀察勒戒處分，竟尚不能深切體悟，自愛自重，
      猶不顧施用毒品對其個人、家庭及社會、國家所造成之危害及負累，而再犯不
      輟，且接連多次為警查獲，難認其罪責係屬輕微，自應受相當之刑罰制裁，始
      符社會正義，及被告施用毒品之期間、犯後坦認部分犯行之態度等一切情狀，
      就其所犯上述二罪分別量處如主文第二項所示之刑，並定其應執行之刑。
    扣案之注射針筒一支，係被告所有供犯施用第一級毒品海洛因犯行所用之物，
      業據被告於原審中陳明在卷，爰依刑法第三十八條第一項第二款予以宣告沒收
      ；又扣案之第二級毒品甲基安非他命一包（毛重○．○一公克），係查獲之毒
      品，應依毒品危害防制條例第十八條第一項前段之規定沒收銷燬之。
五、適用的法律：
  (1)刑事訴訟法第三百六十九條第一項前段、第三百七十一條、第三百六十四條、第
    二百九十九條第一項前段。
  (2)毒品危害防制條例第十條第一項、第二項、第十八條第一項前段，刑法第十一條
    、第五十六條、第四十七條、第五十一條第五款、第三十八條第一項第二款。
中      華      民      國      九十四      年      五    月    十七    日
                                    臺灣高等法院臺中分院刑事第九庭
                                          審判長法  官  陳  筱  珮
                                                法  官  趙  春  碧
                                                法  官  張  國  忠
右正本證明與原本無異。
施用第一級毒品部分得上訴；施用第二級毒品部分不得上訴。
如不服本判決應於收受送達後十日內向本院提出上訴書狀，其未敘述上訴之理由者並
得於提起上訴後十日內向本院補提理由書（均須按他造當事人之人數附繕本）。
                                                書記官  林  玉  惠
中      華      民      國      九十四   年      五       月    十八    日
                                                                        Ｒ
